Guilherme Giovannini Costa Felizola Soares

Idade: 23 anos

Endereço: Rua Emilson Inácio de Jesus, N°336 – Lavras – Minas Gerais Telefone: (35) 99726-1006 – E-mail: guilhermegcfs@yahoo.com.br

OBJETIVO

Ingressei na área de TI durante o período da pandemia, e como sempre tive uma certa afinidade com a área, quis investir e estudar mais sobre a mesma.

No momento, ainda não tenho nenhuma formação na área, mas já me encontro trabalhando e estudando a 1 anos na área, e estou gostando cada vez mais da minha escolha, por isso tenho a intenção de me especializar e crescer cada vez mais nesse meio.

QUALIFICAÇÕES

Tenho conhecimento intermediário nas ferramentas Adobe, como Photoshop e Illustrator. Na área de TI tenho conhecimento intermediário em HTML5, CSS3, Bootstrap Flexbox, e básico em Git, PHP, JavaScript, Wordpress, React.js e banco de dados MySQL.

FORMAÇÃO

- Ensino médio: completo
- Em andamento: Curso Superior de Tecnologia em Análise e Desenvolvimento de Sistemas

IDIOMAS

Inglês: Avançado.

EXPERIÊNCIAS

- Developer Front-End na Webtagger (2021- Atual)
 Criação e desenvolvimento de sites e sistemas, utilizando Visual Studio Code e Atom, baseado em HTML, CSS, JavaScript, PHP. E algumas experiências básicas com banco de dado, MySQL.
- Designer Gráfico na Zetta UFLA (2020- 2021)
 Experiências como aprendiz nas ferramentas Adobe, criação de templates, banners, elementos gráficos.

CURSOS COMPLEMENTARES

- Curso de inglês avançado (completo) / Fisk Lavras / 2011 a 2015
- Curso de informática (pacote office) / Microcamp / 2017